【裁判字號】    98,聲,296
【裁判日期】    980601
【裁判案由】    指派法定代理人
【裁判全文】
臺灣臺中地方法院民事裁定  98年度聲字第296號
聲  請  人  甲○○
相  對  人  三勝製帽股份有限公司
臨時管理人  戴勝通
上列當事人間聲請選任臨時管理人事件，本院裁定如下：
    主    文
選任戴勝通為相對人三勝製帽股份有限公司之臨時管理人。
聲請程序費用新臺幣壹仟元由相對人負擔。
    理    由
一、按董事會不為或不能行使職權，致公司有受損害之虞時，法
    院因利害關係人或檢察官之聲請，得選任一人以上之臨時管
    理人，代行董事長及董事會之職權，但不得為不利於公司之
    行為；公司法第208條之1所定選任臨時管理人事件，由利害
    關係人或檢察官向法院聲請。公司法第208條之1第1項、非
    訟事件法第183條第1項分別定有明文。
二、本件聲請意旨略以：相對人三勝製帽股份有限公司（下稱三
    勝公司）之董監事，由經濟部以00000000000號函限三勝公
    司於98年3月31日前完成改選董監事，然三勝公司未依限改
    選變更登記，原任董監事已當然解任。而鈞院95年度執全字
    第1251號假扣押強制執行事件，業經鈞院96年度全聲字第80
    3號撤銷假扣押裁定在案，聲請人欲對三勝公司聲請返還擔
    保金，因三勝公司目前無董事會，致無從向鈞院聲請辦理，
    顯有選任臨時管理人之必要。聲請人為利害關係人之身分，
    爰依法聲請選任三勝公司之臨時管理人，代行董事之職權等
    語。
三、按董事任期不得逾3年。但得連選連任。董事任期屆滿而不
    及改選時，延長其執行職務至改選董事就任時為止。但主管
    機關得依職權限期令公司改選；屆期仍不改選者，自限期屆
    滿時，當然解任；監察人任期不得逾3年。但得連選連任。
    監察人任期屆滿而不及改選時，延長其執行職務至改選監察
    人就任時為止。但主管機關得依職權，限期令公司改選；屆
    期仍不改選者，自限期屆滿時，當然解任。公司法第195條
    、第217條定有明文。查本件聲請人主張之事實，已據其提
    出三勝公司變更登記事項卡為證，且有本院依職權查詢之公
    司及分公司基本資料查詢明細在卷可參。又三勝公司之董事
    、監察人，業經主管機關經濟部以00000000000號函令三勝
    公司於98年3月31日前完成改選董監事，惟三勝公司並未依
    限完成改選變更登記，原任董事、監察人職務已自98年4月1
    日當然解任，則三勝公司目前即無合法董事會可運作並行使
    其職權，自有使公司受損害之虞。揆諸首開公司法規定，三
    勝公司即有選任臨時管理人之必要，又聲請人因上開假扣押
    強制執行、撤銷假扣押裁定事件，欲對三勝公司聲請返還擔
    保金，則聲請人核屬利害關係人，其聲請為三勝公司選任臨
    時管理人，自屬有據。另戴勝通為三勝公司原任董事長，就
    三勝公司之業務及財務具有實際處理之經驗，本院綜參上開
    情事，認為由戴勝通擔任三勝公司之臨時管理人，應屬妥適
    ，爰選任戴勝通為三勝公司之臨時管理人。
四、依非訟事件法第21條第2項，民事訴訟法第95條、第78條裁
    定如主文。
中    華    民    國    98    年    6    月    1    日
                  民事第四庭    法  官  黃文進
正本係照原本作成。
如對本裁定抗告須於裁定送達後10日內向本院提出抗告狀，並應
繳納抗告費新台幣1000元。
中    華    民    國    98    年    6    月    1    日
                                書記官


司法院資訊處製作；財團法人民間司法改革基金會備份。
